# 关于计提减值准备的长期股权投资是否还要纳入合并范围

提问人：313327939 时间：2017-04-08 15:12:36
请教陈老师，已经计提全额减值准备的长期股权投资是否还要纳入合并范围？比如被投资单位净资产已经是负数了，如果还要纳入的话相当于对被投资方的经营亏损承担连带责任了？而不是以出资额为限

回答人：chenyiwei
计提减值准备是可收回金额的问题，是否纳入合并报表范围要根据“控制三要素”来判断。资不抵债的子公司只要不进入破产清算程序，就要继续纳入合并报表范围。

提问人：313327939 时间：2017-04-10 08:09:23
陈老师，单体已经全额计提坏账准备的话，合并怎么抵消？合并层面先恢复再抵消么？看过之前您回复的一个类似的问题，但是这样的话单体和合并层面对减值的处理标准就不一致 可以存在这样的情况么？

回答人：chenyiwei
可以合理解释。合并报表层面虽然不单独计提坏帐准备，但是可能的资产损失已经体现在对该子公司的各项资产计提的减值准备中了。